# 请教陈老师何种情形下构成股份支付

提问人：zsmj 时间：2023-01-14 14:22:29
A在长沙新设成立一家B公司持股比例100%注册资本 1000 万元（未实缴B公司目前财务报表为空表），A公司与外部第三方甲公司签订协议，双方约定如果甲公司能够帮助B公司在长沙拿下C项目(项目金额 5000 万)则A公司转让自身持有的B公司股份的30%给甲公司，假设甲公司成功帮助B公司拿下了C项目。情形一：A与甲约定双方按照转让基准日B公司的评估价值确定转让价格，考虑到目前B公司拿下C项目假设估值 2000 万，则对应的30%的股份价值为 600 万，A公司这种情形下是不是就按正常的不丧失控制权下处置子公司部分股权处理就行，不构成股份支付？情形二：A公司 0 对价转让持有的B公司30%的股份给甲，而30%股份对应的公允价值 600 万，这样是不是就构成股份支付了？麻烦陈老师解惑

回答人：chenyiwei
可以这样理解。所转让的标的股份的公允价值高于实际转让价格的差额构成股份支付。根据本案例具体情况，该部分股份支付费用属于合同取得成本，应按新收入准则第 28 条、第 26 条关于合同取得成本的规定处理。